RAUL STEVEN COELLO CASTILLO

BACH. ADMINISTRACION EN SISTEMAS Y DISEÑADOR GRAFICO

PERFIL

Estudiante Universitario en la carrera Ingeniería en Software actualmente en 4to semestre. Especializado en desarrollo de aplicaciones de escritorio en el lenguaje C# y administración de base de datos en SQL. También soy diseñador gráfico freelancer especialmente para redes sociales, con conocimiento en Adobe Photoshop, Illustrator, MediBang Paint Pro, edición de video en Sony Vegas y programas de la línea Office de Microsoft.

CONTACTO

castillosteven09@outlook.es

www.linkedin.com/in/raul-coello-castillo-387124208

(+593) 99 766 9743

(+593) 98 084 4846

(+593) 98 598 8245

INFORMACION

Ecuatoriano

14-Mayo-2002

Nicolas Infante Diaz

Quevedo-Ecuador

EXPERIENCIA

SECRETARIO EN COOPERATIVA TRANS TRACK TAXI, QUEVEDO

FEBRERO 2019 – JULIO 2019

Gestión de calendarios, organización de funciones de oficina y supervisión de las operaciones diarias.

DESARROLLO DE SOFTWARE SOTAX, QUEVEDO

MAYO 2021 – SEPTIEMBRE 2021

Trabajé en el desarrollo de un software en lenguaje C# conectado a una base de datos en SQL server express para la compañía de taxis Trans Track Taxi, en dicha compañía todos los procesos de registros de pagos se hacían en papel lo que llevaba a perdidas de información valiosa, entonces se desarrolló un software el cual agilizaba dicho proceso y lo almacenaba de forma segura. Dicho software permitía el registro del personal en la compañía, pagos diarios, ingresos de váuchers, convenios con otras empresas y registro de clientes.

DESARROLLO DE SOFTWARE MY CAN, QUEVEDO

NOVIEMBRE 2021 - MARZO 2022

Desarrollo de un software para la gestión de una veterinaria ubicada en la ciudad de Quevedo, en la cual constaban los siguientes procesos: registro del personal, registro de los clientes, registro de los pacientes, registro de materiales, registro de historial clínico, reversa de citas médicas, registro de productos, registros de compra y ventas de productos y registro de proveedores.

DISEÑADOR GRÁFICO FREELANCER, QUEVEDO

AÑO 2019 – ACTUALIDAD

He trabajado en distintos proyectos como diseñador grafico freelancer, me especializo en diseños para redes sociales también me gusta mucho la ilustración, para ello uso los siguientes programas: Adobe Photoshop, Adobe Illustrator y MediBang Paint Pro. Me desenvuelvo en edición de video ya que anteriormente tenia un canal de YouTube con el cual tuve que aprender manejo de fotografías y por sobre todo edición de video para lo cual tengo experiencia en Sony Vegas pro-14 y 16 en conjunto con packs de plugin. Actualmente estoy estudiando aplicaciones web (html, css y JavaScript) con los cual se complementa perfecto con el diseño de sitios web.

Portafolio: https://sites.google.com/view/raulportafolio/trabajo

EDUCACIÓN

BACHILLER ADMINISTRACION EN SISTEMAS

ELOY ALFARO, QUEVEDO GRADUADO EN 2020 1ER ESCOLTA DE LA BANDERA NACIONAL

INGENIERIA EN SOTWARE

UNIVERSIDAD TÉCNICA ESTATAL DE QUEVEDO 2020-Actualidad en 5to semestre